hu: Cipőszárító technológia: Konvekció; Mesterséges; Fűtött levegős; Ózon; PTC fűtés; UV-fény; Egyéb
bg-BG: Технология за сушене на обувки: Конвекция; Принудителен въздух; Топъл въздух; Озон; PTC отопление; UV излъчване; Друго
tr: Ayakkabı kurutucu teknolojisi: Konveksiyon; Zorlanmış hava sistemi; Isıtmalı hava; Ozon; PTC Isıtma; UV ışık; Diğer
vi: Công nghệ máy sấy giày: Đối lưu; Luồng khí cưỡng bức; Luồng khí nóng; Ozone; Sưởi ấm bằng công nghệ PTC; Ánh sáng tia cực tím; Khác
en: Shoe dryer technology: Convection; Forced Air; Heated Air; Ozone; PTC Heating; UV Light; Other
pt-PT: Tecnologia do secador de calçado: Convecção; Ar forçado; Ar aquecido; Ozono; Aquecimento PTC; Luz UV; Outro
pl: Technologia suszarki do butów: Konwekcyjne; Nadmuch wymuszony; Nadmuch ciepłego powietrza; Ozon; Grzałka PTC; Światło UV; Inne
fr: Technologie de séchage des chaussures: Convection; Air pulsé; Air chauffé; Ozone; Chauffage PTC; Lumière UV; Autre
th: เทคโนโลยีเครื่องอบรองเท้า: การพาความร้อน; อบแห้งด้วยลมเป่า; อบแห้งด้วยลมร้อน; โอโซน; ระบบทำความร้อนแบบ PTC; แสง UV; อื่นๆ
el: Τεχνολογία στεγνωτήρα παπουτσιών: Ψήσιμο με κυκλοφορία αέρα; Αναγκαστικός αέρας; Θερμός αέρας; Όζον; Θέρμανση PTC; Φως UV; Άλλο
de: Schuhtrocknertechnologie: Konvektion; Umluft; Warmluft; Ozon; PTC-Heizung; UV-Licht; Sonstiges
da: Skotørrerteknologi: Konvektion; Tvungen luft; Opvarmet luft; Ozon; PTC-opvarmning; UV-lys; Andet
lt-LT: Batų džiovintuvo technologija: Konvekcija; Priverstinis oras; Šildomas oras; Ozonas; PTC šildymas; UV šviesa; Kita
fi: Kengänkuivausteknologia: Konvektio; Puhallusilma; Lämmitetty ilma; Otsoni; PTC-lämmitys; UV-valo; Muu
zh-TW: 烘鞋機技術: 對流; 強制通風; 熱空氣; 臭氧; PTC 加熱; 紫外光; 其他
it: Tecnologia asciugascarpe: Convezione; Aria forzata; Aria riscaldata; Ozono; Riscaldamento PTC; Luce UV; Altro
sl-SI: Tehnologija sušilnika čevljev: Konvekcija; Prisilni zrak; Ogrevan zrak; Ozon; PTC ogrevanje; UV svetloba; Druga
ru: Технология сушки обуви: Конвекция; Принудительная вентиляция; Обогрев воздуха; Озонирование; PTC-нагрев; УФ-излучение; Другое
sv: Teknik för skotork: Konvektion; Tvingad luft; Uppvärmd luft; Ozon; PTC-uppvärmning; UV-ljus; Annat
zh-CN: 鞋类烘干技术: 对流; 强制风干; 热风烘干; 臭氧; 热敏电阻加热; 紫外线; 其他
sk-SK: Technológia sušičky topánok: Konvekčná; Nútený vzduch; Ohriaty vzduch; Ozón; PTC ohrievanie; UV svetlo; Iné
ro-RO: Tehnologie de uscare a încălțămintei: Convecție; Aer forțat; Aer încălzit; Ozon; Încălzire PTC; Lampă UV; Altele
ja: シューズ乾燥技術: コンベクション; 強制空気; 加熱空気; オゾン; PTCヒーター; 紫外線; その他
cs: Technologie vysoušeče obuvi: Konvekční; Nucené větrání; Ohřátý vzduch; Ozonové; Topné články PTC; UV světlo; Jiné
es: Tecnología del secador de calzado: Convección; Aire forzado; Aire caliente; Ozono; Calefacción PTC; Luz ultravioleta; Otros
pt-BR: Tecnologia do secador de sapatos: Convecção; Ar forçado; Ar aquecido; Ozônio; Aquecimento PTC; Luz UV; Outro
nl: Technologie van schoenendroger: Convectie; Perslucht; Verwarmde lucht; Ozon; PTC-verwarming; UV-licht; Overig
ko: 신발 건조기 기술: 컨벡션; 강제 대류; 온풍; 오존; PTC 가열; 자외선; 기타
hr-HR: Tehnologija sušilice za obuću: Konvekcija; Prisilni zrak; Zagrijani zrak; Ozon; PTC grijanje; UV svjetlo; Ostalo
nb: Skotørkerteknologi: Konveksjon; Tvungen luft; Oppvarmet luft; Ozon; PTC-oppvarming; UV-lys; Annet